---
output: github_document
---

<!-- README.md is generated from README.Rmd. Please edit that file -->

```{r, include = FALSE}
knitr::opts_chunk$set(
  collapse = TRUE,
  comment = "#>",
  fig.path = "man/figures/README-",
  out.width = "100%"
)
```

# innoutils

<!-- badges: start -->
<!-- badges: end -->

Esse pacotes é composto por diversas funções que visam facilitar algumas tarefas envolvidas no processamento de dados na Innovare.

## Instalação

Você pode instalar a versão em desenvolvimento do `innoutils` direto do github com:

``` r
# install.packages("devtools")
devtools::install_github("rpmeira/innoutils")
```

## Exemplos

Como utilizar a função `xl_etiquetas` para extrair a relação de códigos e labels de uma planilha de excel (que utilize etiquetas)

```{r example}
library(innoutils)

# Exemplo quando há uma coluna com os códiigos e uma coluna com os labels
planilha <- system.file("extdata", "planilha_etiquetas.xlsx", package = "innoutils")
xl_etiquetas(arquivo = planilha)

# Exemplo quando há apenas  a coluna com os códigos (as etiquetas sempre ficam nessa mesma coluna, em cima dos seus respectivos cógios)
planilha_sl <- system.file("extdata", "planilha_etiquetas_semlabels.xlsx", package = "innoutils")
xl_etiquetas(arquivo = planilha_sl)
```

